Inventaris van het archief van het Ministerie van Justitie: Molukse acties (1970-2000)
Nationaal Archief, Den Haag
Ministerie van Justitie: Archiefbescheiden betreffende de Molukse acties
Jus / Molukse Acties
1970-2000
J22
3.80 meter; 216 inventarisnummers.
Normale geschreven, getypte en gedrukte documenten, geen bijzondere handschriften.
Nationaal Archief, Den Haag
Ministerie van Justitie
Het archief van het Ministerie van Justitie betreffende de Molukse acties bevat stukken betreffende een aantal gijzelingen door Molukkers in de jaren zeventig. Zoals de treinkaping in Wijster en de bezetting van het Indonesisch consulaat in Amsterdam in 1975, daarnaast de treinkaping bij de Punt en de gijzeling van een lagere school in Bovensmilde in 1977. Verder nog enkele stukken betreffende de bezetting van het provinciehuis in Assen in 1978.
Archiefvorming
Geschiedenis van de archiefvormer
Gijzelingen door Molukse jongeren
Bron: encyclopedie Drenthe online
Molukse jongeren kaapten in 1975 een trein bij Wijster en twee jaar later een trein bij De Punt. Tegelijkertijd werden bezettingen uitgevoerd van gebouwen, zoals in 1975 van het Indonesisch consulaat in Amsterdam en in 1977 van een lagere school in Bovensmilde. In 1978 werd het provinciehuis in Assen bezet.
De acties door Molukse jongeren waren onder andere een reactie op de executie in Indonesië van RMS-president Chr. Soumokil in 1966. Zo werd dat jaar een poging tot brandstichting gedaan in de Indonesische ambassade in Den Haag en volgde in augustus 1970 een bezetting van de ambtswoning van de Indonesische ambassadeur in Wassenaar. Hierbij kwam een politieman om het leven.
Op 2 december 1975 kaapten zeven Molukse jongeren uit Bovensmilde treinstel 378 bij Wijster. Bij deze actie vielen drie doden; de machinist werd direct bij het begin van de kaping gedood en twee passagiers werden geëxecuteerd. Na twaalf dagen werd de actie beëindigd. Door bemiddeling van o.a. ir. Manusama en mevrouw Soumokil gaven de kapers zich op 14 december 1975 over. Vrijwel parallel aan de actie in Wijster bezette een groep van zeven Molukse jongeren uit Bovensmilde het Indonesische consulaat in Amsterdam. Bij deze bezetting, die tot 19 december duurde, viel een dode; een consulaatmedewerker raakte ernstig gewond bij een vluchtpoging en overleed enkele dagen later. De treinkapers werden veroordeeld tot 14 jaar gevangenisstraf; de bezetters van het consulaat kregen zeven jaar.
Op 23 mei 1977 werd een intercitytrein bij De Punt door negen Molukkers gekaapt. Vrijwel tegelijkertijd bezetten vier Molukkers de openbare lagere school in Bovensmilde. In de trein werden ruim vijftig mensen gegijzeld; in de school bevonden zich 105 kinderen en vijf onderwijzers. Vlak voor de kaping was het kabinet gevallen en de Molukse jongeren hoopten dat zij met hun actie massale publiciteit zouden krijgen. In de loop van de vierde dag werd een van de kinderen in de school ziek; later volgden er meer en uiteindelijk werden alle 105 leerlingen en een onderwijzer vrijgelaten. De vier kapers bleven met vier leerkrachten achter in het schoolgebouw. Later bleek dat de autoriteiten iets in het eten hadden gedaan als gevolg waarvan de kinderen maag- en darmstoornissen hadden opgelopen. Nu de schoolbezetters hun 'troef' hadden uitgespeeld, verschoof het accent van de kaping naar de trein bij De Punt. Na talloze bemiddelingspogingen werd in de vroege zaterdagmorgen van de elfde juni een verrassingsaanval op trein en school ingezet. Straaljagers joegen over de trein, die tegelijkertijd fel beschoten werd. Bij de bevrijdingsactie werden in de trein zes kapers en twee passagiers gedood. Bij de aanval op de school vielen geen slachtoffers. De kapers werden veroordeeld tot gevangenisstraffen variërend van zes tot negen jaar.
Op 13 maart 1978 bezetten drie Molukse jongeren het provinciehuis in Assen. Al direct bij het begin van de actie werd een ambtenaar geëxecuteerd. De volgende dag bestormden mariniers het provinciehuis en bevrijdden de gijzelaars. De Drentse gedeputeerde Trip werd daarbij door een Molukker in de buik geschoten en overleed korte tijd later. De daders werden veroordeeld tot gevangenisstraffen van vijftien jaar.
Geschiedenis van het archiefbeheer
De verwerving van het archief
Overbrenging van een overheidsarchief
Inhoud en structuur van het archief
2.09
Aanwijzingen voor de gebruiker
Openbaarheidsbeperkingen
Deels openbaar, deels beperkt openbaar (B).
Materiële beperkingen
Aanvraaginstructie
Openbare archiefstukken kunnen online worden aangevraagd en gereserveerd. U kunt dit ook via de terminals in de studiezaal van het Nationaal Archief doen. Om te kunnen reserveren dient u de volgende stappen te volgen:
U maakt een profiel aan op www.gahetna.nl, en logt vervolgens in
Via de archiefinventaris (alleen de beschrijvingen met rode nummers) selecteert u het gewenste archiefstuk door op de knop 'Reserveren' te klikken
In het volgende scherm geeft u aan op welke dag u het archiefstuk wilt inzien
Indien u zich bevindt in de studiezaal en een tafelnummer heeft ontvangen kunt u dit nummer vermelden. Als u geen tafelnummer heeft kunt u tafelnummer 777 laten staan
Vervolgens bevestigt u uw reservering door deze te versturen.
Verwant materiaal
Beschikbaarheid van kopieën
Verwante archieven
Inventaris van het archief van de Algemene Inspectie van het Korps Rijkspolitie van het ministerie van Justitie, 1945-1992, toegangsnummer: 2.09.104.
Beschrijving van de series en archiefbestanddelen
- Molukse aangelegenheden welke niet direct de gijzelingen betreffen, 1.
  - Stukken betreffende het te volgen beleid ten aanzien van de langgestrafte Zuid-Molukse gedetineerden van de diverse gijzelingsacties., 1970 - 1984; 1-6; 5 pakken en 1 omslag
    Directie Gevangeniswezen, afd. Selectie en Bejegening.
    - Opvang en begeleiding van Molukkers. 1970 - 1981, 1-3
      - 1970-1977, 1
        Openbaarheid beperkt tot 1 januari 2053
      - 1977-1979, 2
        Openbaarheid beperkt tot 1 januari 2055
      - 1977-1981, 3
        Openbaarheid beperkt tot 1 januari 2057
    - Selectie en plaatsing van de gedetineerden in verschillende penitentiaire inrichtingen, 1976 - 1979, 4
    - Opgaven van de inrichtingen van bezoek aan de gedetineerden, 1979 - 1984, 5
      Openbaarheid beperkt tot 1 januari 2060
    - Detentieverloop, 1981 - 1982, 6; omslag
      Openbaarheid beperkt tot 1 januari 2058
  - Vergaderstukken van de Commissie Köbben, die als taak heeft zich te beraden op de problemen ontstaan in de Nederlandse samenleving doordat onder de Zuid-Molukkers in Nederland verwachtingen leven en politieke idealen worden nagestreefd die de Nederlandse regering niet kan delen., 1974 - 1978; 7-13; 2 pakken, 4 omslagen en 1 deel
    - Rapporten over de knelpunten tussen de Nederlandse overheid en de Molukse minderheid, 1974 - 1978, 7; pak
      Openbaarheid beperkt tot 1 januari 2054
    - Taak en instelling van de commissie, 1976, 8
      Openbaarheid beperkt tot 1 januari 2052
    - Verlenen van medewerking aan een historisch onderzoek, 1976, 9
    - Reacties op interim-rapporten van de commissie, 1976 - 1977, 10; pak
    - Benoeming van leden, 1976 - 1978, 11
    - Correspondentie over en met de commissie, 1976 - 1978, 12
    - Rapport over de problematiek van de Molukse minderheid in Nederland, [1977], 13; deel
  - Stukken betreffende het voeren van overleg met het Ministerie van Binnenlandse Zaken over het besluit tot instelling van de burgerlijke uitzonderingstoestand., 1975; 14; 1 omslag
    Openbaarheid beperkt tot 1 januari 2051
  - Stukken betreffende het opstellen van maatregelen om het optreden van de orde commissarissen, de ordediensten en geüniformeerde optreden van Zuid-Molukkers tegen te gaan., 1975 - 1978; 15; 1 pak
    Directie Politie.
  - Stukken betreffende de voorbereiding van een gijzelingsdebat in de Tweede Kamer., 1976; 16; 1 omslag
  - Stukken betreffende het uitvoeren van de ontruiming van het woonoord voor Zuid-Molukkers te Vaassen., 1976; 17; 1 omslag
  - Stukken betreffende het verrichten van onderzoek ten aanzien van de positie van culturele minderheden in de Nederlandse samenleving., 1976 - 1978; 18; 1 pak
  - Stukken betreffende verantwoording van buitengewone uitgaven in verband met het treffen van voorzieningen in verband met de berechtingen van de Zuid-Molukkers., 1976 - 1982; 19-23; 5 omslagen
    Hoofdafdeling Rechtelijke Organisatie.
    - Berechting van de gijzeling Indonesische consulaat te Amsterdam in het paleis van Justitie op 23 en 25 maart 1976, 1976, 19
    - Berechting van de kapers van een trein in Wijster in het gebouw van de arrondissementsrechtbank te Assen op 10, 11 en 12 maart 1976, 1976, 20
    - Berechting van gijzelnemers van een school in Bovensmilde en kaping van een trein in De Punt in het gerechtsgebouw te Assen op 6, 7, 8 en 9 september 1977, 1977, 21
    - Berechting van de gijzelnemers van het provinciehuis te Assen in het gerechtsgebouw te Assen op 15 en 16 juni 1978, 1978, 22
    - Berechting, van de daders van de beschieting van politieauto's, in het gerechtsgebouw te Assen op 7 en 8 oktober 1982, 1982, 23
  - Beschikking van het Ministerie van Justitie regelende de beveiliging van de Minister van Justitie., [1977]; 24; 1 stuk
    1e blad ontbreekt.
  - Ingekomen berichten over mogelijke Molukse acties., 1977; 25; 1 omslag
  - Rapporten van de politie over ongeregeldheden in Zuid-Molukse woonwijken te Smilde en Krimpen aan de IJssel., 1977; 26; 1 omslag
  - Stukken betreffende een onderzoek naar de activiteiten van het lid van de Indonesische ambassade te 's Gravenhage, kolonel Mailoa., 1977; 27; 1 omslag
  - Stukken betreffende het goedkeuren van drukproeven van brieven aan slachtoffers en rapporten over de gijzelingen in Wijster, Amsterdam, De Punt en Bovensmilde., 1977; 28-33; 1 pak en 5 omslagen
    - Aanvankelijke lijsten van slachtoffers, 1977, 28
    - Brieven aan ex-gegijzelden over het beschikbaar stellen van een geldelijke tegemoetkoming, 1977, 29
    - Diverse kopieën van brieven, 1977, 30
    - Gewaarmerkte kopieën van het originele Besluit tot uitkering van een bedrag aan de ex-gegijzelden, 1977, 31
    - Naamlijsten van ex-gegijzelden, 1977, 32
    - Rapport over de gijzelingen in Bovensmilde en De Punt, 1977, 33; pak
  - Stukken betreffende het instellen van een onderzoek naar de ongeregeldheden in Zuid-Molukse woonwijken., 1977; 34; 1 pak
  - Stukken betreffende overleg tussen overheidsinstanties tijdens en na de gijzelingsacties, alsmede reacties daarop en het Kamerdebat van eind juni hierover en contacten tussen de politie en de Zuid-Molukse bevolking daarna., 1977; 35; 1 omslag
    Afdeling Staats en Strafrecht.
  - Stukken betreffende het tot stand komen van het Besluit van de minister van Justitie van 18 juli 1977, nr. 316/677 inzake tegemoetkoming in geleden immateriële schade aan ex-gegijzelden., 36; 1 pak
  - Stukken betreffende het verlenen van medewerking en bijwonen van de conferentie "Gijzeling" van het Studiecentrum voor hogere politieambtenaren., 1977; 37; 1 omslag
  - Stukken betreffende het voeren van overleg met afgevaardigden van de Zuid-Molukse gemeenschap over het inzetten van ordediensten., 1977; 38; 1 pak
  - Stukken betreffende het voeren van overleg met de vaste Commissie voor Justitie, de vaste Commissie voor Binnenlandse Zaken en de Bijzondere Commissie Zuid-Molukkers naar aanleiding van het proces tegen de treinkapers en schoolbezetters en de daarop volgende politionele acties in Assen en Bovensmilde., 1977; 39; 1 omslag
  - Stukken betreffende het opstellen van de regeringsnota "De problematiek van de Molukse minderheid in Nederland"., 1977 - 1978; 40-43; 1 pak en 3 omslagen
    - Voorbereiding van de parlementaire behandeling, 1977 - 1978, 40
    - Beantwoording van vragen van de Bijzondere Kamercommissie over de nota, 1978, 41
    - Reactie van de Vereniging van Nederlandse Gemeenten op de nota, 1978, 42
    - Verslagen van hoorzittingen, 1978, 43; pak
  - Handleiding voor het optreden bij een gijzeling, opgesteld door de minister van Justitie en de minister van Binnenlandse Zaken., 1978; 44; 1 stuk
  - Verslag van het project nazorg ex-gegijzelden van de treinen bij Wijster en De Punt., 1979; 45; 1 omslag
  - Stukken betreffende de behandeling van het verzoek van het Inspraakorgaan Welzijn Molukkers om de in omloop zijnde paspoorten voor vreemdelingen een geldigheidsduur van vijf jaar te geven., 1982 - 1984; 46; 1 omslag
  - Uitnodiging van uitgeverij Boom tot het bijwonen van een perspresentatie van vier televisiedocumentaires en een boek over de Molukse acties, met bijlage., 2000; 47; 1 omslag
- Gijzelingen in Wijster en Amsterdam van 2 - 19 december 1975, 2.
  Dossier A 75/250.
  - Stukken betrekking hebbend op beide gijzelingen, 2.1
    - Persberichten., 1975; 48-52; 9 delen en 2 pakken
      - ANP berichten van de gijzelingen, 1975, 48; pak
      - Ingebonden persoverzichten. 1975, 49-51; 9 delen
        - Deel A, ANP telexberichten., 49
          3 exemplaren.
        - Deel B, dag- en weekbladen, voorlichting en pers., 50
        - Deel Bu, buitenlandse bladen, deel C, commentaren, deel G, gegijzelden, deel R, radio en televisie., 51
      - Uitspraken en achtergronden gijzelingszaken, 1975, 52; pak
    - Stukken betreffende het opstellen van aanvalsplannen voor de trein in Wijster en het consulaat in Amsterdam., 1975; 53; 1 pak
    - Stukken betreffende het opzetten van het regime over de Zuid-Molukse verdachten in de gevangenis., 1975; 54; 1 omslag
    - Stukken betreffende het verwerken van telefonisch verkregen informatie betreffende Zuid Molukkers, betrokken bij acties te Wassenaar, het Vredespaleis, Roermond, Beilen, Soestdijk, Amsterdam en de woning van de Consul Generaal te Amsterdam., 1975; 55; 1 omslag
    - Verslagen van de gebeurtenissen rond de treinkaping te Wijster en de overval op het Indonesische Consulaat-Generaal te Amsterdam door de minister president samen met de ministers van Justitie, Binnenlandse- en Buitenlandse Zaken., 1975; 56; 1 omslag
    - Stukken betreffende het in behandeling nemen van ingekomen brieven., 1975 - 1976; 57-59; 1 pak en 2 omslagen
      - Anoniem., 57
      - Kritiek op beleid., 58
      - Positieve reacties., 59; pak
    - Stukken betreffende het verstrekken van informatie door de Binnenlandse Veiligheidsdienst aangaande de Zuid-Molukse gijzelaars, betrokken bij de gijzelingen te Wijster en Amsterdam., 1975 - 1976; 60; 1 omslag
    - Stukken betreffende het voorbereiden en opmaken van het verslag van de gebeurtenissen rond de treinkaping te Wijster en het Indonesische Consulaat-Generaal te Amsterdam., 1975 - 1976; 61-69; 3 pakken en 6 omslagen
      - Concept verslag van de gebeurtenissen, 1975, 61; pak
        2 exemplaren.
      - Opmerkingen bij het concept verslag, 1975, 62
      - Verslag van de gemeente Amsterdam over de gijzelingsactie in het Indonesisch Consulaat-Generaal, 1976, 63
      - Krantenknipsels, 1976, 64
      - Opstellen van het ontwerp verslag, 1976, 65; pak
      - Voorlopig verslag, 1976, 66
      - Verslag van de gebeurtenissen, 1976, 67; pak
      - Verslag en nota van antwoord van de Bijzondere Commissie naar aanleiding van het verslag, 1976, 68
      - Aanbieding van het verslag aan ex-gegijzelden, autoriteiten en 1e en 2e kamer, 1976, 69
    - Toegang op dossier A 75/250., 1975 - 1976; 70; 1 stuk
    - Stukken betreffende het op verzoek van de minister van Justitie samenstellen van verslagen over de omstandigheden waaronder medewerkers van verschillende diensten tijdens de gijzelingen zijn opgetreden., 1975 - 1977; 71-76; 5 omslagen en 1 stuk
      - Verslagen samengesteld middels rapportages van de twee participerende bijzondere bijstandseenheden van het Korps Mariniers van de Koninklijke Marine, 1975, 71
        Met foto's.
      - Verslag van de Binnenlandse Veiligheidsdienst, 1976, 72
      - Verslag van het Korps Rijkspolitie, 1976, 73
        R 84/76/3.
      - Verslag van Politieverbindingsdiensten, 1976, 74
      - Overzicht van voor de gijzelingsactie ingezet personeel en materieel van het Korps Rijkspolitie, 1977, 75; stuk
      - Overzichten met aangevraagde/gevorderde bijstand van Defensie, 1977, 76
    - Stukken betreffende het uitbrengen van een verslag van de gebeurtenissen rond de treinkaping te Wijster en de overval op het Indonesisch Consulaat-Generaal te Amsterdam., 1975 - 1977; 77; 1 omslag
    - Stukken betreffende de afwikkeling van schade claims van ex-gegijzelden., 1976; 78; 1 omslag
    - Stukken betreffende de behandeling van aangelegenheden inzake inbeslagname van film- en fotoapparatuur., 1976; 79; 1 omslag
    - Stukken betreffende een verzoek aan de betrokken dienstonderdelen om een verslag van het optreden bij de afwikkeling van de gijzelingen te Wijster en Amsterdam ten behoeve van een analyse., 1976; 80; 1 omslag
    - Stukken betreffende het opstellen van een dankbetuiging aan de politie en defensie voor de bijstand die ze hebben verleend tijdens de gijzelingen., 1976; 81; 1 omslag
    - Stukken betreffende het voorbereiden en houden van gesprekken van de minister en staatssecretaris met ex-gegijzelden., 1976; 82; 1 pak
    - Correspondentie met de ex-gegijzelden., 1976 - 1977; 83; 1 pak
    - Stukken betreffende aangelegenheden inzake de processen tegen de Zuid Molukse gijzelaars., 1976 - 1977; 84-93; 5 omslagen en 5 stukken
      - Brief van de minister aan de Procureur-generaal bij het Gerechtshof te Leeuwarden inzake zijn waardering jegens allen die zich hebben ingezet voor de snelle en degelijke wijze waarop deze zaken ter terechtstelling konden worden aangebracht, 1976, 84; stuk
      - Ingekomen brief van Gerakan Pattimura over de volgens haar verontrustende houding van justitie in het proces tegen de RMS (Republik Maluku Selatan) jongeren, 1976, 85; stuk
      - Ingekomen rapport met de uitslag over de persoonlijkheidsstructuur van elk van de Zuid-Molukkers, 1976, 86; stuk
      - Ingekomen requisitoir van het arrondissementsparket te Assen, 1976, 87
      - Nota met mogelijke voorstellen aan de president van de rechtbank te Assen over opnamen voor radio of televisie tijdens rechtszittingen, 1976, 88; stuk
      - Stukken betreffende een bespreking tussen het Ministerie van Justitie en het Openbaar Ministerie inzake de berechting van de strafzaken Wijster en Amsterdam, 1976, 89
      - Stukken betreffende het beantwoorden van een brief van mevr. J. Soumokil over de strafvervolging van de Zuid Molukkers, 1976, 90
      - Stukken betreffende het beslissen op verzoeken om de verdachten te mogen bezoeken in de gevangenis, 1976, 91
      - Stukken betreffende het verstrekken van informatie aan de officier van Justitie te Assen, 1976, 92
      - Ingekomen brief van ir. J.A. Manusama betreffende een brief van J. Metekohy, een van de treinkapers, gestuurd vanuit de gevangenis aan jongeren in Bovensmilde, met bijlage, 1977, 93; stuk
    - Stukken betreffende het voorbereiden van het evaluatiegesprek over de gijzelingen met betrokkenen., 1976 - 1977; 94; 1 omslag
    - Stukken betreffende het afwijzend beslissen op een verzoek van de Erasmus universiteit te Rotterdam om inzage te krijgen van de logboeken van de gebeurtenissen rond de treinkaping te Wijster en de overval op het Indonesisch Consulaat-Generaal te Amsterdam., 1977; 95; 1 omslag
  - Treinkaping in Wijster, 2.2
    - "Een trein die nooit aankwam" een verhaal door de ex-gegijzelde G. Vaders, hoofdredacteur van het Nieuwsblad van het Noorden., 1975; 96; 1 deel
    - Foto's tijdens en na afloop van de gijzeling., 1975; 97-99; 3 pakken
      - Tijdens de gijzeling., 97
      - Oefening., 98
      - Na afloop van de gijzeling., 99
    - Journaal van de informatiecentrale bijzondere zaken met betrekking tot de actie te Wijster., 1975; 100; 1 omslag
    - Stukken betreffende het bijhouden van een logboek van het crisiscentrum te Den Haag inzake de gijzeling te Wijster., 1975; 101-104; 4 pakken
      Gelijke datering door dubbele exemplaren.
      - 1975 dec. 02 - 07, 101
      - 1975 dec. 02 - 08, 102
      - 1975 dec. 08 - 14, 103
      - 1975 dec. 09 - 14, 104
    - Ingekomen processen-verbaal van verhoren opgemaakt door de rijkspolitie., 1975 - 1976; 105-107; 3 pakken
      - Verhoren op 5 en 14 december 1975 van verdachten van de treinkaping, 1975, 105
      - Verhoren van getuigen, 1975, 106
      - Verhoren op 19 december 1975 - 13 januari 1976 van verdachten van de treinkaping, 1975 - 1976, 107
    - Ingekomen verhoren door de rechter-commissaris van verdachten van de treinkaping., 1976; 108; 1 omslag
    - Ingekomen vorderingen van gerechtelijke vooronderzoeken inzake de treinkapers., 1976; 109; 1 omslag
    - Nota van het ministerie over het inlichten van de familie Bierling, slachtoffer bij de treinkaping., 1976; 110; 1 stuk
    - Stukken betreffende de voorbereiding van het onderzoek naar sporen in verband met de treinkaping te Wijster., 1976; 111; 1 pak
    - Stukken betreffende het beslissen op een verzoek om vergoeding van schade voor de NS, voor de schade aan een treinstel, voor oefendoeleinden ter beschikking gesteld aan mariniers., 1976; 112; 1 omslag
      Directie Algemeen Beheer.
    - Stukken betreffende het doorsturen aan de minister van Volksgezondheid van een decoratievoorstel ten gunste van de heer E.F. de Boer, chef-staf van het Provinciaal Commando van het Rode Kruis., 1976; 113; 1 omslag
    - Stukken betreffende het voeren van overleg met het Nederlandse Rode Kruis over de gebeurtenissen rondom de treinkaping., 1976; 114; 1 omslag
  - Bezetting van het Indonesische consulaat in Amsterdam, 2.3
    - Stukken betreffende het bijhouden van een logboek van het crisiscentrum te Den Haag inzake de bezetting te Amsterdam., 1975; 115-118; 4 pakken
      - 1975 dec. 04 - 10, 115
      - 1975 dec. 04 - 10, 116
      - 1975 dec. 11 - 19, 117
      - 1975 dec. 11 - 19, 118
    - Verslagen opgemaakt door posten die betrokken waren bij de bezetting te Amsterdam., 1975; 119-125; 2 pakken en 5 omslagen
      - Afluisterposten., 119
      - Besluitenlijsten., 120
      - Chronologisch verslag van de gebeurtenissen van het crisiscentrum te Amsterdam., 121; pak
      - Militaire onderhandelingen., 122
      - Onderhandelingen., 123
      - Straatdienst., 124
      - Telefoongesprekken gevoerd met en vanuit het consulaat., 125; pak
    - Nota van Mr A.D. Peiffer over de niet optimale communicatie tussen het Amsterdamse beleidscentrum en het Haagse crisiscentrum door onder anderen het ontbreken van een telexverbinding., 1976; 126; 1 stuk
- Gijzelingen bij De Punt en een school in Bovensmilde van 23 mei - 11 juni 1977, 3.
  - Stukken betrekking hebbend op beide gijzelingen, 3.1
    - Eisen van de overvallers voor een vrije aftocht., 1977; 127; 1 omslag
    - Geheim rapport van de Marine Verbindingsdienst aan de directeur-generaal van Justitie mr. A.J. Fonteijn over mogelijke toediening van verdovende middelen ten tijde van de bevrijdingsactie, met bijlage., 1977; 128; 1 omslag
    - Ingekomen informatie bulletins van de Centrale Recherche Informatiedienst (CRI) en een journaal van het crisiscentrum te Assen over de periode 23 mei - 10 juni 1977 betreffende de treingijzeling te Vries (De Punt) en de schoolbezetting te Bovensmilde, 129; 1 omslag
    - Ingekomen lijst van de Centrale Recherche Dienst met de namen van Zuid-Molukkers, wonende te Bovensmilde, met het voornemen om een huiszoeking, eventueel gekoppeld aan een verhoor te doen., 1977; 130; 1 stuk
    - Stukken betreffende het plan van het Korps Rijkspolitie, district Assen voor een onderzoek naar wapens in woningen van Zuid-Molukkers te Bovensmilde., 1977; 131; 1 stuk
    - Notulen van een vergadering van 8 juli 1977 op het Ministerie van Justitie over de opsporing, vervolging en berechting van de daders van de gijzelingsacties., 132; 1 omslag
    - Aantekeningen van op 6 juni 1977 in het beleidscentrum opgenomen telefoongesprekken met de kapers, 133; 1 omslag